# 长期股权投资减值

提问人：rita_1990 时间：2022-01-22 16:02:31
求教陈版主！！！母公司A通过增资和收购MI取得公司B的100%的股权，B主要从事研发工作。公司A的长投成本主要是收购B时三款在研产品专利的评估增值。后续期间，公司B的研发均费用化，其中两款在研产品由于市场情况不明终止研发，第三款产品将收购时的专利 0 对价转让给A。截至年末，A账面长投账面价值为 7 亿元，B账面净资产约 2000 万（B公司账面除了现金和其他应收款外，无其他资产）。求教陈版主：(1) 这种情况下是否需要对B进行减值？(2) 由于B主要为A进行研发，虽然产品研发现在的工作已经基本停止了，但是相应的成果也是交付A的（A层面基于市场情况决定是否终止研发），是否可以认为从子公司无偿划入资产，冲减对子公司的长投？
谢谢！

回答人：chenyiwei
站在母公司A的层面而言，该交易的实质相当于购入三项在研项目，并在购入后继续投入研发。在合并报表层面的处理效果应类似于《中审众环研究 2020 》之“问题1-2-6（外购研发中项目以及后续研发支出的处理）”所述应达到的处理效果。鉴于购入时的资产评估增值主要来源于三个研发中项目，故B公司很可能并不构成“业务”（如果同时取得B的研发团队，则可能构成业务）。
就A个别报表层面对长投而言，长投减值考虑应将三个研发项目作为一个整体考虑。虽然后续 2 个项目终止，但如果由A收回的一个项目的可收回金额较高，足以弥补另两个项目终止的损失，则A收回项目时冲减对B的长投成本（可能冲减为零），
在A的合并报表层面，由于三个项目互相独立，故在决定终止其中两个项目的研发时，应对其相关资产全额计提减值准备。另一个研发项目由B转给A属于资产的内部转移，在合并报表层面该项资产的账面价值保持不变。

提问人：Ryan_q 时间：2022-07-28 08:51:46
@chenyiwei，陈版主，某企业持有上市公司股权并进行权益法核算，资产负债表日收盘价，因此时资产的可回收金额低于其账面价值而造成的损失如下场景：
1 、资产负债表日收盘价已经跌超50%，期后财务报表批准日之前回升至30%
2 、资产负债表日收盘价已经跌超50%，期后财务报表批准日之前回升至账面价值
3 、资产负债表日收盘价已经跌超10%，期后财务报表批准日之前跌超50%以上
由于长期股权投资减值准备计提后无法转回，对于已计提部分是不是遵循多记不转回，少记补计提的方式处理？
上述的场景如何考虑？

回答人：chenyiwei
权益法下长期股权投资的减值遵循《企业会计准则第 8 号——资产减值》，其可收回金额是“公允价值减去处置费用”和“未来现金流量现值”两者中的较高者。由于权益法长投一般拟长期持有，因此不能以短期的市价波动作为确定可收回金额的唯一依据。对此可以参考原金融工具准则下对于可供出售权益工具投资减值的“严重”或者“非暂时性”标准，例如是否已经连续下跌超过 6 个月，或者累计已下跌超过50%。如果是，则参考近期市价为基础测算可收回金额和计提减值准备。如果未达到“严重”或者“非暂时性”下跌的程度，则还应综合考虑被投资企业的财务和经营状况，以及证券市场上同行业上市公司的盈利与股价的关系等，综合考虑是否已发生减值。